臺灣高等法院刑事判決　　　　　　　　　　　　　九十一年度上易字第一五八五號
　　上　訴　人
　　即　被　告　乙○○
右上訴人因侵占案件，不服臺灣板橋地方法院九十一年度自字第七六號，中華民國九
十一年五月六日第一審判決，提起上訴，本院判決如左：
    主  文
上訴駁回。
    事  實
一、乙○○曾於民國（下同）八十九年間犯賭博罪，經原審法院判處有期徒刑五月，
    如易科罰金以三百元折算一日，緩刑四年確定，現仍於緩刑期間。
二、乙○○於九十年八月間起受僱揚翔企業有限公司（下簡稱揚翔公司），擔任送羊
    奶及向客戶收取羊奶款項之職務，為從事業務之人，詎其竟意圖為自己不法所有
    ，並基於概括之犯意，自九十年十月間至同年十二月一日止，先後多次，將業務
    上所持有向客戶收取之款項新台幣（下同）六萬九千四百八十二元（收取款項時
    間及金額詳如附表所示），予以侵占入己，得手後挪供私用。嗣揚翔公司發覺後
    ，乙○○僅於同年十二月底償還一萬五千元，餘款迄未清償。
二、案經揚翔公司於原審提起自訴。
    理  由
一、右開事實，業據被告乙○○於原審坦承：「我是因為出車禍，才先將所收得款項
    挪用」、「九十年十月份（開始挪用）」、「（本票）那是包括挪用公款以及借
    用的金錢」、「我承認有挪用公款，但我並沒有不解決」、「（對於侵占之金額
    是六萬九千四百八十二元有何意見）沒有意見」各等語不諱，核與自訴人公司代
    理人陳秀珍指訴之情節相符，並有自訴代理人提出被告侵占款項明細表及被告簽
    發之本票影本各乙紙在卷為憑，雖被告於本院審理時翻異前詞，辯稱：伊係經自
    訴人公司代表人甲○○同意借用前開款項云云，惟與前開證據不符，且為自訴人
    公司代表人甲○○所否認，足認其所辯無非事後空言，不足採信。本件事証明確
    ，被告業務侵占犯行，堪以認定。
二、被告係受僱揚翔公司，擔任送羊奶及向客戶收取羊奶款項之業務，為從事業務之
    人，是其將業務上所持有向客戶收取之款項，予以侵占入己，係犯刑法第三百三
    十六條第二項之業務侵占罪。被告先後多次侵占犯行，時間緊接，手段相若，犯
    罪構成要件相同，顯係基於概括之犯意反覆為之，應依連續犯之規定論以一罪，
    並加重其刑。
三、原審基於前述理由，因依刑法第五十六條、第三百三十六條第二項，罰金罰鍰提
    高標準條例第一條前段各規定，於審酌被告曾於八十九年間犯賭博罪，經原審法
    院判處有期徒刑五月，如易科罰金以三百元折算一日，緩刑四年確定，現仍於緩
    刑期間，猶不思悔改，再度犯案，且迄未賠償自訴人損害等一切情狀，量處有期
    徒刑七月。核其認事用法，俱無違誤，量刑亦甚允洽。被告上訴意旨，否認犯罪
    ，為無理由，應予駁回。
據上論斷，應依刑事訴訟法第三百六十八條，判決如主文。
中      華      民      國    九十一    年      七      月    三十一    日
                              台灣高等法院刑事第六庭
                                  審判長法  官  陳  春  秋
                                        法  官  徐  培  元
                                        法  官  高  明  哲
右正本證明與原本無異。
不得上訴。
                                        書記官  李  垂  福
中      華      民      國     九十一   年      八      月      一      日
附  表：
┌──┬──────┬────────┬──────────┬─────┐
│編號│  收取月份  │    應收款項    │   挪用之侵占金額   │   備註   │
├──┼──────┼────────┼──────────┼─────┤
│ 一 │九十年九月  │七萬二千五百五十│九千二百四十七元    │          │
│    │            │九元            │                    │          │
├──┼──────┼────────┼──────────┼─────┤
│ 二 │九十年十月  │五萬六千二百元  │一萬四千零九十三元  │          │
│    │            │                │                    │          │
├──┼──────┼────────┼──────────┼─────┤
│ 三 │九十年十一月│六萬九千一百零八│一萬四千七百五十一元│          │
│    │            │元              │                    │          │
├──┼──────┼────────┼──────────┼─────┤
│ 四 │九十年十二月│八萬五千八百二十│三萬一千三百九十一元│          │
│    │            │元              │                    │          │
├──┴──────┴────────┴──────────┴─────┤
│合計：六萬九千四百八十二元。                                          │
└───────────────────────────────────┘
附錄：本判決論罪科刑法條全文
刑法第三百三十六條
對於公務上或因公益所持有之物，犯前條第一項之罪者，處一年以上七年以下有期徒
刑，得併科五千元以下罰金。
對於業務上所持有之物，犯前條第一項之罪者，處六月以上五年以下有期徒刑，得併
科三千元以下罰金。
前二項之未遂犯罰之。
